### Способы связаться

+79060272719 (Mobile) mail@jtprog.ru

www.linkedin.com/in/jtprogru (LinkedIn) jtprog.ru/ (Blog) savinmi.ru (Personal)

#### Основные навыки

Совершенствование процессов ИТ-менеджмент Инфраструктура

### Languages

Pусский (Native or Bilingual)
Английский (Limited Working)

#### Certifications

Операционная система Linux
Go (Golang) - первое знакомство
Статьи для IT: как объяснять и
распространять значимые идеи
Программирование на Golang
Менеджмент информационных
технологий

# Михаил Савин

SRE в компании Yandex

Москва, Москва, Россия

### Общие сведения

У меня довольно богатый и разносторонний опыт в роли Infrastructure Engineer , SRE , Linux administrator , Head of IT Department and System Administration Department .

Я родился и вырос в маленькой деревне, а сейчас моя работа помогает миллионам пользователей.

В работе ищу интересные задачи в направлении RnD: разобраться в непонятном баге, привнести "классную штуку" в команду которую раньше не использовали или написать какойто "упрощатор жизни". Стараюсь автоматизировать всё, что того требует, а в качестве средства автоматизации стараюсь использовать Ansible. В идеальном мире хочу получить production-опыт с GitHub и GitHub Actions.

## Опыт работы

Yandex SRE

марта 2022 - Present (6 месяцев)

Москва, Россия

В настоящее время я помогаю создавать с нуля инфраструктуру для нового банка в рамках экосистемы Яндекс. Задачи, которые я решаю имеют самое разнообразное направление: от настройки нового сервера в staging-окружение и написания скриптов автоматизации на Python, до деплоя нового сервиса в Production кластер Kubernetes и написания собственных микросервисов решающих проблемы инфраструктуры и ИБ.

VK SRE марта 2021 - февраля 2022 (1 год) Москва, Москва, Россия

Работал над проектом "Поиск". Уменьшил общее количество ошибок, допускаемых при работе с репозиторием SaltStack'а путем добавления Page 1 of 3

различного рода проверок для SaltStack. Вычистил инфраструктурный репозиторий от ошибок линтера – >10k ошибок уровня "HIGH" в >3k SLS-файлов. Глобально используется очень много внутренних самописных продуктов, названия которых не покидают пределов компании. Общее количество серверов в зоне ответственности команды SRE >5000 bare-metal серверов. Инфраструктура на bare-metal. Так же используются LXC, Docker и самописные сервисы. Занимался поддержкой высоконагруженных сервисов в рамках проекта.

ADV/web-engineering co Ведущий системный администратор октября 2019 - февраля 2021 (1 год 5 месяцев) Москва. Россия

Внедрил практики документирования процессов/изменений/ конфигураций, а так же актуализировал документацию по проектам. Внедрил методологию IaC. Реализовал шаблонный репозиторий с описанием инфраструктуры для типового e-comm проекта компании на Ansible и "кнопочками" запуска автоматизции через GitLab CI. Спроектировал и запустил инфраструктуру проекта "SammyBeauty". Площадка выдержала в первый час запуска порядка 75k уникальных пользователей и более 225грs. Единолично реализовал внутренний проект "Big-Green-Button": шаблонный репозиторий с ansible-плейбуками и ролями (роли хранятся во внутреннем GitLab и подключаются как зависимости через Galaxy) для разворачивания с нуля проектов схожих с вышеупомянутым. Разворачивание проиходит по "нажатию кнопки в web-интерфейсе" GitLab. Внедрил Теггаform для управления виртуалками на внутренней системе виртуализации Proxmox.

### ООО "СевенПро

Старший инжинер технической поддержки Linux-систем июня 2018 - октября 2019 (1 год 5 месяцев)
Москва, Россия

Поддерживал инфраструктуры государственных и коммерческих компаний. Общее количество серверов на поддержке >2000 серверов. Траблшутинг CentOS 6.x/7.x. Работа с аппаратными балансировщиками нагрузки, а так же с МСЭ CheckPoint. Внедрил МІТМ на уровне инфраструктуры одного крупного проекта. Написал автоматизацию для автоматического заведения/закрытия заявок в Jira на основе триггеров в Zabbix . Поделка до сих пор активно используется и работает.

ООО "ВебКонтроль" Системный администратор января 2018 - июня 2018 (6 месяцев)

Москва, Россия

ГК "Мой Рейс"

Системный администратор
августа 2017 - января 2018 (6 месяцев)

Москва, Россия

ООО "Аргоси Аналитика" 2 года 10 месяцев

Руководитель отдела ИТ марта 2016 - марта 2017 (1 год 1 месяц) Москва, Россия

Системный администратор июня 2014 - февраля 2016 (1 год 9 месяцев) Москва, Россия

## Образование

Саратовский Государственный Технический Университет ИСТ · (августа 2007 - мая 2008)

Университет "Синергия" МСБ · (июня 2012 - ноября 2013)